臺灣桃園地方法院刑事附帶民事訴訟判決  
110年度智附民字第14號
原      告  德商阿迪達斯公司

法定代理人  黃淑芬
原      告  瑞士商邁可科斯（瑞士）國際公司

法定代理人  嚴小玲
上二人共同
訴訟代理人  謝尚修律師
複  代理人  邱聖翔
被      告  李彥融

上列當事人間因被告詐欺等案件（110年度智訴字第11號），原
告提起刑事附帶民事訴訟，請求損害賠償，本院判決如下：
    主      文
原告之訴及假執行之聲請均駁回。
    事實及理由
一、原告德商阿迪達斯公司主張：德商阿迪達斯公司為世界知名
    運動品牌並廣為消費者喜愛，已在世界各國取得多件商標註
    冊並已向我國經濟部智慧財產局（下稱智慧局）申請指定使
    用於服飾、包袋商品類別之商標註冊，經智慧局核准審定而
    取得商標權，被告李彥融明知德商阿迪達斯公司所擁有之各
    商標字樣及圖樣，均係業經申請註冊而取得商標權，專用於
    服飾及包袋商品上，現仍於商標權專用期間內，非經德商阿
    迪達斯公司授權或同意，不得使用相同或近似之註冊商標於
    指定商品上，亦不得販賣、意圖販賣而陳列、輸出或輸入。
    被告先於民國107年6月前，透過網際網路認識真實姓名年籍
    不詳、綽號「小譚」之人，明知「小譚」與其他不詳成員，
    共同組成販賣仿冒商標商品之詐欺集團，仍意圖為自己不法
    之所有，共同基於三人以上、以網際網路對公眾散布之詐欺
    取財及販賣仿冒商標商品之犯意聯絡，自107年6月起，該詐
    欺集團成員先向蝦皮購物網站申請註冊會員帳號「twyang10
    8」、「fgvq2707」、「twf058168」、「eie159」，在上開
    帳號賣場刊登仿冒商標商品之訊息，供不特定人瀏覽及購買
    ，致詐欺被害人陷於錯誤，分別下標購買仿冒品，再由被告
    在桃園市○○區○○路000號10樓之處所負責收取「小譚」自大
    陸地區寄送之仿冒商標商品，「小譚」、「11客服」則以QQ
    及WECHAT通訊軟體傳送銷售訂單予被告，被告負責將仿冒商
    標商品包裝後寄送予購買之消費者以獲取報酬。上開犯罪事
    實業經臺灣桃園地方檢察署檢察官提起公訴在案。本件以起
    訴書附表二被害人所購得單件商品之零售單價約為599元至6
    89元不等為參考基礎，並考量商品售價可能依交易對象議價
    能力、關係深淺而有不同，並無固定、統一之零售單價，且
    各商品可能由消費者同時選購並一併議價，從而應以商品零
    售單價之平均值644元作為計算損害之零售單價，並綜合考
    量被告侵害德商阿迪達斯公司之犯罪情節，被告犯後未曾主
    動與德商阿迪達斯公司表示侵權歉意或主動商議侵權行為損
    害賠償事宜，德商阿迪達斯公司實難知悉被告犯後態度及悔
    悟之意，侵權行為具有長期反覆之性質，德商阿迪達斯公司
    之商標係世界知名商標，為求保護消費者權益以及保障商標
    權人之商譽與利益等因素，並於參酌本案緝獲仿冒商標商品
    數量後，主張以1,000倍為計算損害之倍數，爰依商標法第6
    9條第3項、第71條第1項第3款及民法第195條第1項後段之規
    定，提起本件刑事附帶民事訴訟等語。並聲明：㈠被告應給
    付德商阿迪達斯公司644,000元，及自刑事附帶民事起訴狀
    繕本送達翌日起至清償日止，按年息5%計算之利息。㈡願供
    擔保請准宣告假執行。㈢被告應將侵害德商阿迪達斯公司商
    標權情事之刑事附帶民事訴訟判決主文內容以長25公分、寬
    19公分之篇幅、10號細明體字體，分別登載於含自由時報、
    聯合報、中國時報及蘋果日報等4報全國版面之首頁下半頁
    各1日。
二、原告瑞士商邁可科斯（瑞士）國際公司主張：瑞士商邁可科
    斯（瑞士）國際公司為世界知名精品品牌並廣為消費者喜愛
    ，已在世界各國取得多件商標註冊並已向我國經濟部智慧財
    產局（下稱智慧局）申請指定使用於包袋商品類別之商標註
    冊，經智慧局核准審定而取得商標權，被告明知瑞士商邁可
    科斯（瑞士）國際公司所擁有之各商標字樣及圖樣，均係業
    經申請註冊而取得商標權，專用於包袋商品上，現仍於商標
    權專用期間內，非經瑞士商邁可科斯（瑞士）國際公司授權
    或同意，不得使用相同或近似之註冊商標於指定商品上，亦
    不得販賣、意圖販賣而陳列、輸出或輸入。被告先於民國10
    7年6月前，透過網際網路認識真實姓名年籍不詳、綽號「小
    譚」之人，明知「小譚」與其他不詳成員，共同組成販賣仿
    冒商標商品之詐欺集團，仍意圖為自己不法之所有，共同基
    於三人以上、以網際網路對公眾散布之詐欺取財及販賣仿冒
    商標商品之犯意聯絡，自107年6月起，該詐欺集團成員先向
    蝦皮購物網站申請註冊會員帳號「twyang108」、「fgvq270
    7」、「twf058168」、「eie159」，在上開帳號賣場刊登仿
    冒商標商品之訊息，供不特定人瀏覽及購買，致詐欺被害人
    陷於錯誤，分別下標購買仿冒品，再由被告在桃園市○○區○○
    路000號10樓之處所負責收取「小譚」自大陸地區寄送之仿
    冒商標商品，「小譚」、「11客服」則以QQ及WECHAT通訊軟
    體傳送銷售訂單予被告，被告負責將仿冒商標商品包裝後寄
    送予購買之消費者以獲取報酬。上開犯罪事實業經臺灣桃園
    地方檢察署檢察官提起公訴在案。本件以起訴書附表二被害
    人所購得單件商品之零售單價約為409元至2,007元不等為參
    考基礎，並考量商品售價可能依交易對象議價能力、關係深
    淺而有不同，並無固定、統一之零售單價，且各商品可能由
    消費者同時選購並一併議價，從而應以商品零售單價之平均
    值1,208元作為計算損害之零售單價，並綜合考量被告侵害
    瑞士商邁可科斯（瑞士）國際公司之犯罪情節，被告犯後未
    曾主動與瑞士商邁可科斯（瑞士）國際公司表示侵權歉意或
    主動商議侵權行為損害賠償事宜，瑞士商邁可科斯（瑞士）
    國際公司實難知悉被告犯後態度及悔悟之意，侵權行為具有
    長期反覆之性質，瑞士商邁可科斯（瑞士）國際公司之商標
    係世界知名商標，為求保護消費者權益以及保障商標權人之
    商譽與利益等因素，並於參酌本案緝獲仿冒商標商品數量後
    ，主張以1,400倍為計算損害之倍數，爰依商標法第69條第3
    項、第71條第1項第3款及民法第195條第1項後段之規定，提
    起本件刑事附帶民事訴訟等語。並聲明：㈠被告應給付瑞士
    商邁可科斯（瑞士）國際公司1691,200元，及自刑事附帶民
    事起訴狀繕本送達翌日起至清償日止，按年息5%計算之利息
    。㈡願供擔保請准宣告假執行。㈢被告應將侵害瑞士商邁可科
    斯（瑞士）國際公司商標權情事之刑事附帶民事訴訟判決主
    文內容以長25公分、寬19公分之篇幅、10號細明體字體，分
    別登載於含自由時報、聯合報、中國時報及蘋果日報等4報
    全國版面之首頁下半頁各1日。
三、被告則以：被告並無起訴書所載以蝦皮購物網站會員帳號在
    蝦皮購物網站上刊登販賣侵害商標權商品之訊息，被告雖有
    寄送商品予起訴書附表二所示之被害人，惟被告並不知所寄
    送商品為侵害商標權之商品等語，資為抗辯。並為答辯聲明
    ：原告之訴駁回。
四、按審理第23條案件之附帶民事訴訟，認為原告之訴不合法，
    或刑事訴訟諭知無罪、免訴或不受理者，應以判決駁回之，
    智慧財產案件審理法第27條第1項前段定有明文。查本件被
    告被訴詐欺等案件，業經本院以110年度智訴字第11號判決
    無罪在案，揆諸首揭規定，自須駁回原告之訴。又原告之訴
    既已駁回，則假執行之聲請即失所附麗，亦應併予駁回。
五、據上論斷，應依智慧財產案件審理法第1條前段、第27條第1
    項前段，判決如主文。　　
中　　華　　民　　國　　111 　年　　8 　　月　　4 　　日
                  刑事第三庭　審判長法　官　謝順輝
                                    法  官  呂秉炎
                                    法  官　陳柏嘉
以上正本證明與原本無異。
如不服本判決，非對於刑事訴訟之判決上訴時，不得上訴，並應
於判決送達後20日內向本院提出上訴狀（應附繕本）。
　　　　　　　　　　　　　　　      書記官　鍾宜君
中　　華　　民　　國　　111 　年　　8 　　月　　5 　　日